臺灣基隆地方法院刑事裁定　　　　　　 96年度聲減字第565號
聲　請　人　臺灣基隆地方法院檢察署檢察官
受　刑　人　甲○○
　　　　　　　　　　（現於臺灣基隆監獄執行中）
上列受刑人因詐欺等案件，已經判決罪刑確定，聲請人聲請減刑
及定其應執行之刑（96年度聲減字第908 號），本院裁定如下：
    主  文
甲○○所犯如附表所示之罪，均減刑如附表「減得之刑」欄所載
，應執行有期徒刑陸月又拾伍日，如易科罰金，以銀元佰元即
新台幣玖佰元折算壹日。
    理  由
一、聲請意旨略以：受刑人甲○○於附表所列日期犯如附表所列
    之罪，經如附表所列之法院判處如附表所示之刑確定在案，
    其所犯上開各罪，犯罪時間均在民國96年4 月24日以前，所
    犯如附表所示之罪，與中華民國96年罪犯減刑條例第2 條第
    1 項第3 款規定相符，應依同條例第8 條第1 項及第10條第
    2 項規定（聲請書贅引同條例第8 條第3 項及第12條），聲
    請裁定減刑並定其應執行刑，並依同條例第9 條諭知易科罰
    金之折算標準。
二、按犯罪在96年4 月24日以前者，除中華民國96年罪犯減刑條
    例另有規定外，有期徒刑、拘役或罰金，減其刑期或金額2
    分之1 ；又犯刑法第339 條之罪，經宣告逾有期徒刑1 年6
    月之刑者，不予減刑；復以，依該條例應減刑之罪，已經判
    決確定尚未執行或執行未完畢者，由檢察官或應減刑之人犯
    聲請最後審理事實之法院裁定之；另犯最重本刑為5 年以下
    有期徒刑以下之罪之刑，依該條例規定減為6 月以下有期徒
    刑、拘役者，應於為減刑裁判時，併諭知易科罰金折算之標
    準；另以，裁判確定前犯數罪均應減刑而未定執行刑者，就
    各罪依該條例第2 條、第4 條、第6 條至第8 條規定減刑後
    ，適用刑法第51條定其應執行之刑，而裁判確定前犯數罪均
    應減刑而已定執行刑者，仍依上開規定，另定應執行之刑，
    刑法第54條之餘罪，亦同，中華民國96年罪犯減刑條例第2
    條第1 項第3 款、第3 條第1 項第15款、第8 條第1 項、第
    9 條及第10條分別定有明文。次按數罪併罰已定執行刑案件
    ，如數罪均應減刑者，於減刑後另定執行刑時，宜定為原定
    執行刑之2 分之1 ，數罪有應減刑、有不應減刑者，於減刑
    後另定執行刑時，宜在原定執行刑之刑期以下酌定其執行刑
    ；又減刑後之易科罰金或易服勞役之折算標準，仍宜照原標
    準定之；另數罪併罰有2 以上裁判，其易刑折算標準不同，
    均已確定，減刑後合併定執行刑時，其易刑之折算標準，依
    刑法第2 條第1 項但書意旨，擇最有利於受刑人之折算標準
    定之（法院辦理96年減刑案件應行注意事項第15項、第16項
    及第34項可資參照）。
三、經查：
（一）受刑人因於如附表所示之時間，犯如附表所示等罪，經本
      院分別以如附表所示之判決，判處如附表所示之刑，並經
      本院就如附表所示判決所科之刑，以96年度聲字第351 號
      定應執行有期徒刑1 年1 月，此有本院判決、裁定及臺灣
      高等法院被告前案紀錄表在卷供參，已堪認定，而受刑人
      所為如附表編號1 所示之犯行，雖係犯刑法第339 條第1
      項之罪，惟因未經宣告逾有期徒刑1 年6 月之刑，與上開
      減刑條例第3 條之規定不符，且與如附表編號2 所示之罪
      ，犯罪時間均在96年4 月24日以前，悉合於減刑條件，故
      應依上開減刑條例第2 條第1 項第3 款之規定分別予以減
      刑。
（二）刑法第41條第1 項關於易科罰金之折算標準，於94年2 月
      2 日修正公布，自95年7 月1 日起施行，然依減刑條例之
      減刑裁定，係按原判決之宣告刑而減之，並非重新判決，
      故是否准於易科罰金及關於易科罰金之折算標準，均應依
      原判決時所應適用法律有關是否准於易科罰金及其折算標
      準定之，並不生新舊法律比較適用問題。本件受刑人所為
      如附表編號1 所示之罪，犯罪時間雖在修正刑法施行前，
      惟既符合原判決應適用法律所定易科罰金之要件，而經原
      判決定其易刑標準，參酌前開說明，如附表編號1 所示之
      罪經減刑後，仍應依原判決所定之標準，諭知其易科罰金
      之折算標準；又受刑人所犯如附表編號2 所示之罪，前經
      本院判處有期徒刑10月，經減刑後，為有期徒刑6 月以下
      之刑，依上揭減刑條例第9 條規定應諭知易科罰金之折算
      標準，參酌上開所述，該次犯罪是否准於易科罰金，及易
      科罰金之折算標準，均應依原判決所應適用之法律定之，
      因受刑人為該次犯罪之行為時，係在修正刑法施行後，故
      原判決對於該次犯行得否易科罰金，及若得以易科罰金，
      其折算標準等事項，應適用現行刑法第41條第1 項之規定
      決之，而受刑人所為如附表編號2 所示之犯行，經減刑後
      ，為有期徒刑6 月以下之刑，合於刑法第41條第1 項前段
      易科罰金之規定，故應依上開法律，諭知易科罰金之折算
      標準。
（三）另受刑人所犯如附表所示之各罪，合於定執行刑之要件，
      雖刑法第51條關於定執行刑及第41條第2 項關於易科罰金
      之規定亦經修正，然依減刑條例之減刑裁定，並非重新判
      決，故減刑裁定並定應執行刑時，均應依原判決時所應適
      用法律有關定應執行刑之規定，不生新舊法比較適用之問
      題；本件受刑人所犯如附表所示之各罪，犯罪時間雖分屬
      修正刑法施行前、後，然就各該罪定應執行刑時，依據刑
      法第2 條第1 項前段之規定，仍應適用修正前刑法第51條
      第5 款及第41條第2 項之規定為之，且受刑人所犯如附表
      所示之各罪，前已經本院定應執行有期徒刑1 年1 月，是
      本院為減刑裁定時，應逕依上開說明、減刑條例及應行注
      意事項之規定，就受刑人所犯如附表所示之罪，依據原判
      決時所應適用之法律，定其應執行之刑，毋庸為新舊法之
      比較適用，再者，如附表所示之判決諭知易科罰金之折算
      標準雖屬不同，然因定執行刑之立法意旨，一方面係為執
      行刑之便利，他方面係為受刑人之利益（最高法院72年度
      第9 次刑事庭會議決議（一）可資參照），併參酌前揭法
      院辦理96年減刑案件應行注意事項之規定，就受刑人所犯
      如附表所示之罪定應執行刑時，應擇對於受刑人最有利之
      標準，諭知易科罰金之折算標準。從而，本件聲請核無不
      合，應予准許。
四、依中華民國96年罪犯減刑條例第2 條第1 項第3 款、第8 條
    第1 項、第9 條、第10條第2 項前段，刑法第41條第1 項前
    段、第53條，修正前刑法第41條第1 項前段、第2 項、第51
    條第5 款，修正前罰金罰鍰提高標準條例第2 條，現行法規
    所定貨幣單位折算新台幣條例第2 條，裁定如主文。
中　　華　　民　　國　　96　　年　　7 　　月　　26　　日
 　　　　　　     刑事第四庭法  　官　邰婉玲
以上正本證明與原本無異。
對於本件裁定如有不服，應於收受送達後5 日內，向本院提出抗
告書狀，敘述抗告之理由，抗告於臺灣高等法院。
中　　華　　民　　國　　96　　年　　7 　　月　　26　　日
                            書 記 官 彭筠凱
【附表】  受刑人甲○○減刑及定應執行刑案件一覽表
┌──────────┬──────────┬──────────┐
│   編          號   │         １         │         ２         │
├──────────┼──────────┼──────────┤
│   罪          名   │        詐欺        │  毒品危害防制條例  │
├──────────┼──────────┼──────────┤
│                    │有期徒刑4 月，如易科│                    │
│   宣　　告　　刑   │罰金，以銀元300 元即│    有期徒刑10月    │
│                    │新台幣900 元折算1 日│                    │
├──────────┼──────────┼──────────┤
│ 　犯　罪　日　期　 │                    │      95.02.05      │
│                    │     95年6 月間     │         至         │
│　 年    月    日   │                    │      95.08.26      │
├──────────┼──────────┼──────────┤
│ 　偵  查  機  關　 │基隆地檢95年度偵字第│基隆地檢95年度毒偵字│
│   年　度　案　號   │3579號              │第588 號            │
├───┬──────┼──────────┼──────────┤
│      │　法    院  │  臺灣基隆地方法院  │  臺灣基隆地方法院  │
│最  後├──────┼──────────┼──────────┤
│      │　案    號  │95年度易字第413 號  │  96年度訴字第4 號  │
│事實審├──────┼──────────┼──────────┤
│      │　判決日期  │     95.11.22       │      96.01.24      │
├───┼──────┼──────────┼──────────┤
│      │　法    院  │  臺灣基隆地方法院  │  臺灣基隆地方法院  │
│確  定├──────┼──────────┼──────────┤
│      │　案    號  │ 95年度易字第413 號 │  96年度訴字第4號   │
│判  決├──────┼──────────┼──────────┤
│      │　判決確定　│     95.12.25       │      96.02.26      │
│      │　日　　期  │                    │                    │
├───┴──────┼──────────┼──────────┤
│   所　犯　法　條   │ 刑法第339 條第1 項 │毒品危害防制條例第10│
│　                  │                    │條第1 項            │
├──────────┼──────────┼──────────┤
│　 合於 96 年罪犯   │是                  │是                  │
│   減  刑　條　例 　│            　      │                    │
├──────────┼──────────┼──────────┤
│   減  得  之  刑   │有期徒刑2 月，如易科│有期徒刑5 月，如易科│
│                    │罰金，以銀元300 元即│罰金，以新台幣1000元│
│                    │新台幣900 元折算1 日│折算1 日            │
├──────────┼──────────┼──────────┤
│ 　備　　　　　註   │基隆地檢96年度執字第│基隆地檢96年度執字第│
│                    │230 號              │798 號              │
└──────────┴──────────┴──────────┘
